# 请教版主，什么叫“设定受益计划存在资产”？

提问人：jihuijun 时间：2017-05-21 23:58:14
请教版主，什么叫“设定受益计划存在资产”？

回答人：chenyiwei
这种情况在国内较少，是指企业专门为了设定受益计划未来的支付需求，而将提存的款项设立基金进行投资或其他运作的情况。国内基本不存在此类情形。从有些上市公司的年报中可以看出其海外子公司可能存在此类情况。